【裁判字號】    90,易,3034
【裁判日期】    901231
【裁判案由】    家庭暴力防治法之傷害
【裁判全文】
臺灣臺中地方法院刑事判決                          九十年度易字第三三四號
    公  訴  人  臺灣臺中地方法院檢察署檢察官
    被      告  甲○○
右列被告因傷害案件，經檢察官聲請簡易判決處刑（九十年度偵字第一二七四六號）
，本院臺中簡易庭認不宜以簡易判決處刑，簽移本院刑事庭改依通常程序審理，本院
判決如左：
    主  文
甲○○傷害人之身體，處拘役貳拾日，如易科罰金，以參佰元折算壹日；緩刑貳年，
緩刑期內付保護管束。
    事  實
一、甲○○與乙○○係婆媳關係，為家庭暴力防治法第三條第三款所稱之家庭成員，
    甲○○於民國（下同）九十年四月十一日下午二時許，在臺中市○區○○路一段
    二四九巷五號三樓住處，與其夫丙○○發生爭吵，乙○○見狀心生不悅，即至浴
    室內取出一支掃帚柄，擬毆打甲○○，甲○○見狀即基於普通傷害之故意，動手
    抓住掃帚柄而與乙○○相互拉扯並出手毆打乙○○，丙○○見狀乃出面將雙方架
    開，並將掃帚柄取走，然乙○○已受有右眼眶瘀腫傷四Ｘ二公分、左上臂瘀腫傷
    三Ｘ一公分及右背部瘀腫傷三Ｘ二公分等傷害。
二、案經乙○○訴請臺灣臺中地方法院檢察署檢察官偵查後聲請簡易判決處刑。
    理  由
一、訊據被告甲○○否認有何傷害之犯行，辯稱：當天伊與伊之夫丙○○在三樓講話
    ，伊先生不理伊，乙○○到三樓來，拿棍子打伊，伊並沒有出手打她，她的傷怎
    麼來的，伊不知道云云。然查：（一）右揭傷害事實業據告訴人乙○○於警訊、
    偵查及本院審理中指陳明確，復有行政院衛生署臺中醫院九十年四月十一日驗傷
    診斷書一紙附卷可稽；（二）證人即現場目擊之人丙○○於九十年七月九日偵查
    中證稱：本來伊與甲○○吵架，乙○○要打甲○○，伊把乙○○拉開，後來二個
    人就打起來了，甲○○有打到乙○○等語；於本院九十年十一月二十七日審理中
    指稱：當天伊先與伊之妻甲○○發生爭執，伊之母親乙○○上來，乙○○到浴室
    拿一支掃帚柄，伊沒有看到誰先打人，但伊去把她們攔下來，她們手上都拿著掃
    帚柄在互相搶奪，伊把她們架開，並把掃帚柄拿走，乙○○的傷，應是她們拉扯
    時受傷的等語，足證被告當時確與告訴人生有肢體上之衝突，且觀諸告訴人所受
    傷勢，其右眼眶、手臂及背部多處瘀腫傷，核與被告前揭攻擊行為所可能導致之
    傷害相吻合，故應認告訴人所受前揭傷害，應係被告發生拉扯時，被告出手攻擊
    之傷害行為所致，被告前揭所辯，顯係犯後避重就輕之詞，不足採信。事證明確
    ，被告犯行堪予認定。
二、核被告所為，係犯刑法第二百七十七條第一項之傷害罪。而被告對乙○○之傷害
    犯行，係屬家庭暴力防治法第二條第二項之家庭暴力罪。爰審酌被告犯罪之動機
    、目的、手段、所生之損害、本件係告訴人率先拿掃帚柄為挑釁行為、被告犯後
    否認犯行之態度等一切情狀，量處如主文所示之刑，並依刑法第四十一條第一項
    前段諭知易科罰金之折算標準。又被告前未曾受有期徒刑以上刑之宣告，有臺灣
    高等法院被告全國前案紀錄表一份在卷可按，其係大陸新娘，隻身來台，因受告
    訴人之挑釁行為而犯本罪，其經此偵審程序之教訓，當知警惕而無再犯之虞，本
    院綜核各情，認所宣告之刑以暫不執行為適當，予以宣告緩刑二年，以啟自新，
    並依家庭暴力防治所第三十條第一項之規定諭知緩刑期內付保護管束。
據上論斷，應依刑事訴訟法第四百五十二條、第二百九十九條第一項前段，刑法第二
百七十七條第一項、第四十一條第一項前段、第七十四條第一款，家庭暴力防治法第
三十條第一項，罰金罰鍰提高標準條例第一條前段、第二條，判決如主文。
中      華      民      國      九十      年    十二    月    三十一    日
                                          法  官  李  悌  愷
右正本證明與原本無異。
如不服本判決，應於送達後十日內向本院提出上訴狀（須附繕本），上訴於台灣高等
法院台中分院。
                                          書記官
中      華      民      國      九十      年    十二    月    三十一    日
附錄本案論罪科刑法條全文：
刑法第二百七十七條第一項
傷害人之身體或健康者，處三年以下有期徒刑、拘役或一千元以下罰金。


司法院資訊處製作；財團法人民間司法改革基金會備份。
